最高法院刑事判決　　　　　　　　　　　　　　　九十一年度台上字第三五一九號
　　上　訴　人　甲○○
右上訴人因違反毒品危害防制條例案件，不服台灣高等法院台中分院中華民國九十一
年四月二十三日第二審更審判決（九十年度上更(一)字第四二一號，起訴案號：台灣南
投地方法院檢察署八十九年度偵緝字第一０五號），提起上訴，本院判決如左：
    主  文
上訴駁回。
    理  由
按刑事訴訟法第三百七十七條規定：上訴於第三審法院，非以判決違背法令為理由，
不得為之。是提起第三審上訴，應以原判決違背法令為理由，係屬法定要件，且必須
依據卷內資料為具體之指摘，並足據以辨認原判決已具備違背法令之形式，始屬相當
。本件原判決撤銷第一審之科刑判決，改判論上訴人甲○○以連續販賣第二級毒品罪
，累犯，處有期徒刑柒年貳月，並諭知犯罪所得新台幣（下同）玖仟元應予沒收，如
全部或一部不能沒收時，以其財產抵償之。係以上訴人於警局初訊及民國九十年二月
二十二日第一審審理時之部分供詞（坦承曾受友人之託交付第二級毒品安非他命予徐
文鏞，及曾受託向徐文鏞收錢等情）、證人徐文鏞之陳述（證明曾撥打上訴人使用之
０九三六｜九七三八五０號行動電話聯絡，先後三次向上訴人購買安非他命）、承辦
警員鄭資錡之證言（證明曾調取上訴人行動電話之通聯紀錄，比對徐文鏞撥打之電話
無誤，惟該通聯紀錄嗣因地震而滅失等情）等，為其所憑之證據，並闡述其認定上訴
人主觀上有營利意圖之心證理由，及敘明上訴人第三次販賣予徐文鏞之安非他命，雖
經警於查獲徐文鏞時扣押在案，然嗣已於徐文鏞施打毒品案件中經宣告沒收銷燬，且
已執行完畢而告滅失，致無從再為鑑定，惟徐文鏞之尿液經南投縣衛生局鑑定結果呈
安非他命反應，有其尿液檢驗單可稽，仍可據以認定上訴人販賣予徐文鏞之毒品確屬
安非他命之事實。又以上訴人雖辯稱：僅曾代潘建華向徐文鏞收取三千元，並未販賣
安非他命予徐文鏞，徐文鏞係經警刑求，致為不利於上訴人之不實指控云云，及證人
潘建華、陳金龍（上訴人之兄）、范秀英（上訴人之母）所為附和上訴人之證言，要
屬卸責或迴護之詞，均非可採，亦已依據調查之結果，分別予以指駁及說明。經核原
判決從形式上觀察，尚無認定事實不憑證據或採證違背法則之情形存在。上訴意旨略
稱：徐文鏞於警訊時供稱係經由綽號「小曼」者之介紹而向上訴人購買安非他命，原
審未傳訊該綽號「小曼」之人與徐文鏞對質，以查明事實之真相，遽行判決，顯屬違
法等語。惟按刑事訴訟法第三百七十九條第十款所稱應於審判期日調查之證據，係指
客觀上為法院認定事實及適用法律之基礎，且非不能或不易調查之證據而言。本件上
訴人應否成立販賣安非他命之罪責，與其及徐文鏞間之買賣究係經由何人介紹，並無
必要之關聯，且證人徐文鏞業於原審證稱：伊不知該介紹人之真實姓名及住址，現已
無法聯絡云云（見原審卷第三十四頁），足見該介紹人非屬必要調查之證據，且已無
從進行調查，顯非上述情形之證據，原審未予調查，不能謂有前開第十款之違法情事
，上訴意旨妄加指摘，自非適法之第三審上訴理由。其餘上訴意旨，則置原判決之明
白論斷於不顧，或仍持原判決已說明理由而捨棄不採之陳詞辯解，再為事實上之爭執
，或就屬於事實審法院採證認事職權之行使，全憑己見，任意指摘，難謂已符合首揭
法定上訴第三審之要件。其上訴違背法律上之程式，應予駁回。
據上論結，應依刑事訴訟法第三百九十五條前段，判決如主文。
中      華      民      國    九十一    年      六      月    二十六    日
                              最高法院刑事第十庭
                                  審判長法官  林  增  福
                                        法官  邵  燕  玲
                                        法官  吳  昆  仁
                                        法官  陳  世  雄
                                        法官  惠  光  霞
      右正本證明與原本無異
                                              書  記  官
中      華      民      國    九十一    年      六      月    二十八    日
